【裁判字號】    89,易,1882
【裁判日期】    890817
【裁判案由】    傷害等
【裁判全文】
臺灣臺南地方法院刑事判決                        八十九年度易字第一八八二號
    公  訴  人  臺灣台南地方法院檢察署檢察官
    被      告  甲○○
右列被告因傷害等案件，經檢察官提起公訴（八十九年度偵字第七一六一號），本院
判決如左：
    主  文
甲○○傷害人之身體，處有期徒刑月，如易科罰金，以佰元折算壹日；又連續以
加害生命之事，恐嚇他人致生危害於安全，處有期徒刑月，如易科罰金，以佰元
折算壹日；應執行有期徒刑伍月，如易科罰金，以佰元折算壹日。
    事  實
一、甲○○為乙○○○之配偶，二人平素感情不睦，甲○○因不滿乙○○○搬出住家
    在外租屋，竟於民國八十九年五月二十二日下午六時許，騎機車至臺南市安南區
    和順工業區內德豐公司乙○○○上班處等候，乙○○○下班後，甲○○即邀乙○
    ○○至偏僻處談判，乙○○○急欲連絡次子陳俊欽到場，但因找不到電話亭，甲
    ○○乃騎車載乙○○○至怡安路二段果菜市場前，乙○○○下車後即走向果菜市
    場。甲○○因見乙○○○欲不告而別，隨即基於傷害他人身體之犯意，以拳頭毆
    打乙○○○右臉頰及右下腹，致受有「右髖骨骨折、右眼瘀血腫脹、右下腹瘀血
    、右橈骨骨折、左大拇指擦傷」等傷害。甲○○將乙○○○送醫稍事包紮後即載
    回安和路家中，由陳俊欽再次將乙○○○載往就醫後，陳俊欽便欲將乙○○○載
    回租屋處，甲○○強力反對，陳俊欽乃稱要報警處理，甲○○又基於恐嚇他人安
    全之故意，揚言如陳俊欽敢報警即要將之打死，致陳俊欽心生畏懼，並將鐵門關
    下。甲○○更對乙○○○及陳俊欽二人恐嚇稱：如乙○○○堅持要離家的話即要
    讓全家人都死光光，致乙○○○、陳俊欽二人心生畏懼。乙○○○乃趁隙跑出安
    和路住家報警而告查獲。
二、案經乙○○○訴由臺南市警察局第三分局報請臺灣台南地方法院檢察署檢察官偵
    查起訴。
    理  由
一、訊據被告否認右揭犯行，並辯稱：伊未毆打告訴人，是告訴人自己跳車造成的傷
    害；其兒子陳俊欽並不在場，無從對其施以恐嚇云云。惟查：右揭傷害之事實，
    業據告訴人乙○○○於警訊時及檢察官偵查中指訴甚詳，並有診斷證明書在卷可
    稽。恐嚇部分，業經檢察官在偵查中實施隔離訊問，被告的兒子陳俊欽到庭陳述
    甚詳（見偵查卷第八頁），陳俊欽是被告兒子，當無設詞陷害之理。罪證已臻明
    確，被告所辯，顯係卸責之詞，不足採信，其犯行堪以認定。
二、核被告所為，係犯刑法第二百七十七條第一項之傷害罪及同法第三百零五條之恐
    嚇危害安全罪。其先後二次恐嚇犯行，時間緊接，犯罪構成要件相同，顯係基於
    概括犯意反覆為之，為連續犯，依法以一罪論並加重其刑。又被告以一行為恐嚇
    告訴人及陳俊欽係一行為侵害數法益，應依刑法第五十五條之規定論以想像競合
    犯。其所犯傷害及連續恐嚇危害安全二罪間，犯意各別，行為互殊，應分論並罰
    。爰審酌被告之品性及其犯罪動機、目的、手段、所生危害、犯後仍矯言掩飾犯
    行，迄未向告訴人等道歉，顯然不知悔改等一切情狀，量處如主文所示之刑，並
    諭知易科罰金折算標準及定其應執行之刑，以資懲儆。
三、據上論斷，應依刑事訴訟法第二百九十九條第一項前段，刑法第五十六條、第二
    百七十七條第一項、第三百零五條、第五十五條、第四十一條、第五十一條第五
    款，罰金罰鍰提高標準條例第一條前段、第二條，判決如主文。
    本案經檢察官陳鋕銘到庭執行職務。
中      華      民      國    八十九    年      八      月     十七     日
                              臺灣臺南地方法院刑事第二庭
                                            法  官  王  立  村
右正本證明與原本無異
如不服本判決，應於判決送達後十日內，向本院提出上訴狀。
                                            書記官  歐  貞  妙
中      華      民      國    八十九    年      八      月     十七    日
附錄本案論罪科刑法條全文：
刑法第二百七十七條第一項：
傷害人之身體或健康者，處三年以下有期徒刑、拘役或一千元以下罰金。
刑法第三百零五條：
以加害生命、身體、自由、名譽、財產之事恐嚇他人，致生危害於安全者，處二年以
下有期徒刑、拘役或三百元以下罰金。


司法院資訊處製作；財團法人民間司法改革基金會備份。
